【裁判字號】    92,訴,2454
【裁判日期】    921229
【裁判案由】    毒品危害防制條例
【裁判全文】
臺灣板橋地方法院刑事判決                        九十二年度訴字第二四五四號
    公  訴  人  臺灣板橋地方法院檢察署檢察官
    被      告  甲○○
右列被告因違反毒品危害防制條例案件，茲經檢察官提起公訴（九十二年度毒偵字第
二一三八、三一八七號），並經本院裁定改依簡式審判程式審理，判決如左：
    主  文
甲○○連續施用第一級毒品，處有期徒刑柒月，扣案之海洛因貳小包（淨重分別為零
點零伍公克及零點零壹公克）均沒收銷燬之，注射針筒壹支沒收；又連續施用第二級
毒品，處有期徒刑參月；應執行有期徒刑玖月，扣案之海洛因貳小包（淨重分別為零
點零伍公克及零點零壹公克）均沒收銷燬之，注射針筒壹支沒收。
    事  實
一、甲○○曾於民國九十一年間因違反毒品危害防制條例案件，經本院於九十一年十
    二月二日以九十一年度毒聲字第三九七九號裁定送臺灣臺北看守所附設勒戒處所
    觀察、勒戒後，認無繼續施用毒品傾向，由臺灣板橋地方法院檢察署檢察官於九
    十二年一月六日，以九十一年度毒偵字第四二一八號為不起訴處分確定。詎甲○
    ○仍不知悔改，復基於施用第一級毒品海洛因及第二級毒品安非他命之概括犯意
    ，自九十二年四月二十二日晚上六、七時許起至同年九月二十八日晚上七、八時
    許止，連續在臺北縣三峽鎮○○街等不詳地點，各別施用第一級毒品海洛因多次
    ，及施用第二級毒品安非他命二次。嗣於九十二年四月二十六日十時二十分許，
    在臺北縣三峽鎮○○路二二二巷二五四弄八十一之一號四樓，為警查獲，並扣得
    第一級毒品海洛因一小包（淨重零點零五公克）；而甲○○並於同年九月三十日
    十時許，自行執持第一級毒品海洛因一小包（淨重零點零一公克）及其所有供犯
    罪所用之注射針筒一支，向臺北縣政府警察局樹林分局自白犯罪。嗣經本院以九
    十二年度毒聲字第二二五七號裁定送臺灣臺北看守所附設勒戒處所觀察、勒戒後
    ，認仍有繼續施用毒品傾向。再經本院於九十二年十月三十一日以九十二年度毒
    聲字第三三八六號裁定令入戒治處所施以強制戒治一年。
二、案經臺北縣政府警察局樹林分局報請台灣板橋地方法院檢察署檢察官偵查起訴。
    理  由
一、右開事實，業經被告於本院審理中自白不諱，且有上開海洛因二包、注射針筒一
    支等物扣案可茲佐證，而被告於九十二年四月二十六日十時二十分許為警查獲時
    所採之尿液，送驗結果呈鴉片類及安非他命類陽性反應；於同年九月三十日十時
    許被告向警方自白犯罪時所採之尿液，亦呈鴉片類陽性反應，此有台北縣警察局
    樹林分局毒品案件被移送人姓名及代碼對照表、臺灣檢驗科技股份有限公司九十
    二年五月九日及九十一年七月九日濫用毒品尿液檢驗報告書各二紙附卷可佐，是
    被告前開不利於己之自白核與事實相符。又被告曾於九十一年間因違反毒品危害
    防制條例案件，經本院以九十一年度毒聲字第三九七九號裁定送臺灣臺北看守所
    附設勒戒處所觀察、勒戒後，認無繼續施用毒品傾向，由臺灣板橋地方法院檢察
    署檢察官於九十二年一月六日，以九十一年度毒偵字第四二一八號為不起訴處分
    確定。及因本件施用毒品案件，經本院以九十二年度毒聲字第二二五七號裁定送
    臺灣臺北看守所附設勒戒處所觀察、勒戒後，認有繼續施用毒品傾向，再經本院
    於九十二年十月三十一日以九十二年度毒聲字第三三八六號裁定令入戒治處所施
    以強制戒治一年等情，亦有上開不起訴處分書一份、臺灣高等法院被告全國前案
    紀錄表一份及本院裁定正本二份附卷足按，本案事證已甚明確，被告犯行應堪認
    定。
二、按海洛因及安非他命分屬第一級及第二級毒品，毒品危害防治條例第二條第二項
    第一款及第二款定有明文。核被告所為，係犯毒品危害防制條例第十條第一項之
    施用第一級毒品罪及同條第二項之施用第二級毒品罪；其持有海洛因及安非他命
    之低度行為，分別為施用之高度行為所吸收，均不另論罪；其先後多次施用海洛
    因及安非他命之犯行，均時間密接、方法相同，各觸犯構成要件相同之罪名，顯
    係基於概括犯意為之，應分別依刑法第五十六條之規定分別以一罪論並加重其刑
    ；其所犯上開二罪，犯意各別，行為互異，應分論併罰。又被告雖於同年九月三
    十日十時許，自行執持第一級毒品海洛因乙小包（淨重零點零一公克）及其所有
    供犯罪所用之注射針筒一支向臺北縣政府警察局樹林分局自白犯罪，惟其先前於
    同年四月二十六日十時二十分許，在臺北縣三峽鎮○○路二二二巷二五四弄八十
    一之一號四樓，業因連續施用第一級毒品海洛因及第二級毒品安非他命，經警發
    覺獲案，是其於同年九月三十日自白另有連續施用第一級毒品海洛因犯行部分，
    核與前經發覺之犯罪屬連續犯之裁判上一罪關係，其雖對於連續犯之一部分犯罪
    行為，向警方自白犯罪，然並不符合刑法第六十二條之規定，不應認為有自首之
    效力（最高法院七十三年二月二十一日七十三年度第二次刑事庭會議決議(二)參照
    ），併予敘明。爰審酌被告之前科素行、犯罪之動機、目的、施用毒品之次數，
    事後已坦承犯行，態度良好等一切情狀，量處如主文所示之刑，及定其應執行刑
    ，以示懲儆。扣案之第一級毒品海洛因二小包（淨重分別為零點零伍公克及零點
    零壹公克），係違禁物，應依法沒收銷燬之。而被告所有之注射針筒一支，係供
    犯罪所用之物，併依刑法第三十八條第一項第二款宣告沒收。
據上論斷，應依刑事訴訟法第二百九十九條第一項前段、第二百七十三條之一第一項
，毒品危害防治條例第十條第一項、第二項、第十八條第一項前段，刑法第十一條前
段、第五十六條、第五十一條第五款，第三十八條第一項第二款，判決如主文。
本案經檢察官孫治平到庭執行職務
中      華      民      國    九十二    年      十二    月    二十九    日
                              臺灣板橋地方法院刑事第五庭
                                  法  官  林春長
右正本證明與原本無異。
如不服本判決，應於送達後十日內，向本院提出上訴狀。
                                  書記官  張惠芳
中      華      民      國    九十二    年      十二    月    三十      日
附錄本案論罪科刑法條全文：
毒品危害防制條例第十條：
施用第一級毒品者，處六月以上五年以下有期徒刑。
施用第二級毒品者，處三年以下有期徒刑。


司法院資訊處製作；財團法人民間司法改革基金會備份。
